【裁判字號】    97,易,577
【裁判日期】    970331
【裁判案由】    詐欺
【裁判全文】
臺灣臺北地方法院刑事判決               97年度易字第577號
公  訴  人  臺灣臺北地方法院檢察署檢察官
被      告  甲○○
上列被告因詐欺案件，經檢察官提起公訴（九十六年度偵緝字第
一一八一號），被告於準備程序中就被訴事實為有罪之陳述，經
本院合議庭裁定由受命法官獨任進行簡式審判程序，判決如下：
    主  文
甲○○意圖為自己不法之所有，以詐術使人將本人之物交付，處
有期徒刑壹年；減為有期徒刑陸月，如易科罰金，以新臺幣壹仟
元折算壹日。
    事  實
一、甲○○為臺北市○○區○○路三段五十巷十弄四號一樓碩鎂
    科技有限公司（下稱碩鎂公司），明知其個人積欠大筆債務
    ，無力償還，碩鎂公司亦欠缺資金周轉，財務發生重大困難
    ，均無支付能力，為籌得現金軋到期票款，竟基於意圖為自
    己不法所有之犯意，接續於民國九十五年六月十九日在碩鎂
    公司向桃園縣龜山鄉○○○路二十五號一樓伯堅股份有限公
    司（下稱伯堅公司）實際負責人蔡義雄佯稱：碩鎂公司標得
    華梵大學隔離室承作工程，需訂購型號：R3131A頻譜分析儀
    一台以完成工程，又於同年六月二十六日、同年七月十一日
    追加訂購型號：R3162頻譜分析儀一台、型號：R3131A頻譜
    分析儀一台致蔡義雄陷於錯誤，同意以新臺幣（下同）二十
    五萬二千元、三十二萬五千五百元、二十五萬二千元之價格
    ，出售型號：R3131A頻譜分析儀一台、型號：R3162頻譜分
    析儀一台、型號：R3131A頻譜分析儀一台予碩鎂公司，甲○
    ○並於九十五年六月二十六日、同年七月十一日分別指示黃
    麗綾、陳淑惠二人至伯堅公司領取上揭頻譜分析儀，隨即於
    取得頻譜分析議當日，送往桃園縣八德市○○街一七七巷四
    一號萬象騰達科技股份有限公司（下稱萬象騰達公司），以
    每台約十萬八千元之低價轉售予萬象騰達公司，甲○○則於
    九十五年七月十一日交付如附表編號一、二所示支票予伯堅
    公司，佯以支付其中二台頻譜分析儀之貨款，嗣伯堅公司屆
    期提示上揭支票均未獲兌現，始悉上情。
二、案經伯堅公司訴由臺灣臺北地方法院檢察署檢察官偵查起訴
    。
    理  由
一、上揭事實業據被告甲○○於偵查（見偵二卷第六十至六四頁
    、第九九至一○一頁）及本院準備程序（見本院卷第二一、
    二二頁）、審理程序（見本院卷第二五頁）中坦承不諱，復
    經證人即伯堅公司實際負責人蔡義雄於偵查中結證屬實（見
    偵二卷第九六至一○一頁），並有碩鎂公司變更登記表（見
    他一卷第五、六頁）、伯堅公司報價單（見他一卷第七、八
    頁）、伯堅公司樣品借出單（見他一卷第十頁）、伯堅公司
    銷貨單（見他一卷第十一、十二頁）、如附表編號一、二所
    示支票暨退票理由單（見他一卷第十三、十四頁）、法務部
    票據信用資訊連結作業（見他一卷第二二至二五頁）、國泰
    世華商業銀行景美分行九十五年十二月二十日（九五）國世
    景美字第○○三○號函帳號000000000000號碩
    鎂公司帳戶開戶資料暨九十五年一月迄今全部交易明細及拒
    絕往來資料（見他一卷第三十至三七頁）、萬象騰達公司開
    具統一發票（見偵二卷第三六頁）、碩鎂公司開具統一發票
    （見偵二卷第三七頁）、財政部臺灣省北區國稅局桃園縣分
    局九十六年十月二十六日北區國稅桃縣三字第○九六一○三
    ○五九三號函附萬象騰達公司進、銷統一發票調檔資料（見
    偵二卷第五三至五八頁）及財團法人金融聯合徵信中心信用
    卡查詢資料（見偵二卷第一○八、一○九頁）等資料附卷足
    憑，足徵被告之自白與事實相符，堪以採信。綜上，本件事
    證明確，被告連續詐欺取財犯行，已堪認定，應依法論科。
二、核被告所為係犯刑法第三百三十九條第一項詐欺取財罪，而
    被告係為籌得現金軋到期票款，始向伯堅公司佯稱標得華梵
    大學隔離室承作工程，需訂購頻譜分析儀一台，又陸續追加
    二台，是其先後所為詐欺行為，係基於同一意圖為自己不法
    所有之詐欺犯意下之接續行為，僅侵害同一法益，只論以一
    罪。爰審酌被告明知伊與碩鎂公司均無支付能力，為籌得現
    金軋票款，竟向伯堅公司詐騙上揭頻譜分析儀，造成伯堅公
    司重大損害，迄未賠償，犯後坦承犯行，態度尚稱良好，暨
    其品行、生活狀況、智識程度、犯罪所生損害等一切情狀，
    量處如主文所示之刑。又被告犯罪時間係在九十六年四月二
    十四日之前，所犯非中華民國九十六年罪犯減刑條例第三條
    所列之罪，符合減刑條件，依中華民國九十六年罪犯減刑條
    例第二條第一項第三款減其宣告刑二分之一，故減為有期徒
    刑六月，並依中華民國九十六年罪犯減刑條例第九條之規定
    ，諭知易科罰金之折算標準。
據上論斷，應依刑事訴訟法第二百七十三條之一第一項、第二百
九十九條第一項前段，刑法第三百三十九條第一項、第四十一條
第一項前段，中華民國九十六年罪犯減刑條例第二條第一項第三
款、第七條、第九條，刑法施行法第一條之一第一項、第二項前
段，判決如主文。
本案經檢察官蔡立文到庭執行職務。
中    華    民    國    97    年    3     月    31    日
                  刑事第十四庭  法  官  李家慧
以上正本證明與原本無異。
如不服本判決，應於判決送達後10日內，向本院提出上訴狀。
                                書記官  鄭淑丰
中    華    民    國    97    年    3     月    31    日
附表
┌──┬────────────────────────────────┐
│編號│                    支    票                                    │
├──┼────────────────────────────────┤
│一  │支票號碼：JP0000000號、票面金額：二十五萬二千元、發票人：│
│    │碩鎂公司、發票日期：九十五年十月二十日。                        │
├──┼────────────────────────────────┤
│二  │支票號碼：JP0000000號、票面金額：三十二萬五千五百元、發票│
│    │人：碩鎂公司、發票日期：九十五年十月三十一日。                  │
└──┴────────────────────────────────┘
附錄本件論罪科刑法條：
中華民國刑法第339條
（普通詐欺罪）
意圖為自己或第三人不法之所有，以詐術使人將本人或第三人之
物交付者，處5年以下有期徒刑、拘役或科或併科1千元以下罰金
。
以前項方法得財產上不法之利益或使第三人得之者，亦同。
前二項之未遂犯罰之。


司法院資訊處製作；財團法人民間司法改革基金會備份。
